臺灣新竹地方法院民事裁定  
111年度監宣字第70號
聲  請  人  羅雪貞  


相  對  人  羅明弘  


關  係  人  羅玉婷  


            臺灣彰化地方法院

法定代理人  陳毓秀  
上列當事人間聲請監護宣告事件，本院裁定如下：
    主  文
一、聲請駁回。
二、聲請程序費用由聲請人負擔。
    理  由
一、聲請意旨略以：相對人因身心障礙，致不能為意思表示或受
    意思表示（或不能辨識其意思表示之效果），為此依民法第
    14條、第1110條、第1111條及家事事件法第164條規定，聲
    請裁定相對人為受監護宣告之人，選定聲請人為監護人，並
    指定關係人羅玉婷為會同開具財產清冊之人等語，且提出同
    意書、親屬系統表、戶籍謄本等件為證。
二、按當事人不得就已起訴之事件，於訴訟係屬中，更行起訴，
    民事訴訟法第253條定有明文。至家事非訟事件法雖無如民
    事訴訟法第253條及第400條第1項或得準用之規定，惟為節
    省當事人及法院之勞費，以符非訟程序經濟之原則，避免同
    一事件數種裁定及裁定牴觸之弊，倘同一家事非訟事件業經
    當事人提出聲請後（即前案）復更為請求（即另提後案），
    則前後案之審理事件既屬同一，當事人儘可於前案事件中依
    法提出各種聲請與救濟，為適法之爭執（例如於程序進行中
    提出相關之主張，或於確定前提起抗告，縱在確定後，亦得
    依照家事事件法第83條之規定，向原法院主張該前案裁定之
    不當，聲請重為審酌並予撤銷或變更），要無於後案重複進
    行相同程序與裁判之必要，此時，基於權利保護必要之原則
    與法理，應認後案不具有再予保護之必要，而應予駁回。是
    以家事非訟事件須有保護利益，始有聲請之必要，此即程序
    法上之保護必要要件。
三、經查，聲請人前於民國110年12月21日以家事聲請狀，向本
    院聲請對相對人為監護宣告，並指定聲請人為監護人，另請
    指定關係人羅玉婷為會同開具財產清冊之人在案，經本院以
    111年度監宣字第1號事件調查中，業經本院依職權調閱該案
    卷宗核對無訛，細譯前後兩案聲請之內容，聲請人於本件主
    張之各項聲請，皆已在前案中提出，前後兩案之聲明、主張
    之各項理由均為相同，要屬同一事件之重複聲請無疑。是聲
    請人本件就聲請對相對人為監護宣告之同一原因事實，嗣於
    111年2月22日再向本院聲請對相對人為監護宣告、並酌定監
    護人及會同開具財產清冊之人，係對同一事件所為之重複聲
    請監護宣告事件，顯然欠缺權利保護必要。從而，本件聲請
    人依家事事件法第164條等規定聲請監護宣告等，於法無據
    ，應予駁回。至其先前聲請之本院111年度監宣字第1號聲請
    監護宣告事件，目前刻由本院以111年1月5日新院玉家事111
    監宣1字第000792號函囑託臺灣彰化地方法院進行對相對人
    進行精神鑑定，復經臺灣彰化地方法院以111年2月25日彰院
    毓家勇111年度家助1字第1119001921號函覆略以「本院受理
    111年度家助字第1號囑託鑑定事件定於111年3月4日鑑定」
    等語，現已儘速調查中，併此敘明。
四、依家事事件法第164條第3項，裁定如主文。
中　　華　　民　　國　　111 　年　　3 　　月　　4 　　日
               家事法庭  法　　　官  林建鼎 
以上正本係照原本作成。
如對本裁定抗告，須於裁定送達後10日之不變期間內，向本院提
出抗告狀（需附繕本），並繳納抗告費新臺幣1,000元。
中　　華　　民　　國　　111 　年　　3 　　月　　4 　　日
                         書　記　官　林毓青